# 请教陈版主，通过提供劳务取得的存货

提问人：小 红 帽茁壮成 长 时间：2021-01-09 08:05:04
请教陈版主：
通过老提供劳务取得存货的，所发生的从事劳务提供人员的直接人工和其他直接费用以及可以直接归属于该存货的间接费用，计入存货成本。
这句话应该是指接受外来原材料加工的代制品和为外单位加工修理的代修品吧？成本金额就是从事劳务提供人员的直接人工和其他直接费用以及可以直接归属于该存货的间接费用，对吗？

回答人：chenyiwei
不清楚具体背景。这样表述容易引起歧义。一般理解“通过提供劳务取得存货”可能有两种含义： 1 、以本企业提供的劳务换取存货，这属于收入准则所规范的非货币性对价； 2 、本企业提供劳务的已发生成本在尚未满足收入确认条件之前，通过合同履约成本暂挂。你说的可能是后一种情形。
但“接受外来原材料加工的代制品和为外单位加工修理的代修品”的成本不包含接受的外来原材料、外单位委托代修物品的价值。